【裁判字號】    92,小上,69
【裁判日期】    920822
【裁判案由】    損害賠償
【裁判全文】
臺灣桃園地方法院民事裁定  九十二年度小上字第六九號
    上  訴  人  勤業開發科技有限公司
    法定代理人  游尉彬
    被上訴人    天威保全股份有限公司
    法定代理人  楊文山
右當事人間請求損害賠償事件，上訴人對於中華民國九十二年五月三十日本院中壢簡
易庭九十二年度壢小字第三五五號第一審判決提起上訴，本院裁定如左：
    主      文
上訴駁回。
第二審訴訟費用新台幣貳佰零柒元由上訴人負擔。
    理      由
一、按對於小額程序之第一審裁判之上訴，非以其違背法令為理由，不得為之，民事
    訴訟法第四百三十六條之二十四第二項定有明文。而所謂違背法令，依同法第四
    百三十六條之三十二規定準用同法第四百六十八條、第四百六十九條第一款至第
    五款，係指判決不適用法規或適用不當者，以及(一)判決法院之組織不合法者(二)依
    法律或裁判應迴避之推事參與裁判者(三)法院於權限之有無辨別不當或違背專屬管
    轄之規定者(四)當事人於訴訟未經合法代理者(五)違背言詞辯論公開之規定者。又小
    額程序之上訴狀內應記載上訴理由，表明下列二款事項：即(一)原判決所違背之法
    令及其具體內容。(二)依訴訟資料可認為原判決有違背法令之具體事實，同法第四
    百三十六條之二十五亦有明文。意即上訴人應於上訴狀或理由書內應有具體之指
    摘，並揭示該法規之條項或內容，若係成文法以外之法則，應揭示該法則之旨趣
    ，倘為司法院之解釋或最高法院之判例，則應揭示該判解之字號或其內容，上訴
    狀或理由書如未依此項方法表明者，即難認為已對原判決違背法令有具體之指摘
    ，其上訴自難認為合法，故如僅就原審取捨證據任加指摘，並未具體指出原判決
    違背何等法規，其上訴即難認為合法（見最高法院七十一年度台上字第三一四號
    判例意旨）。
二、本件上訴人係對於小額訴訟之第一審判決提起上訴，核其上訴理由狀所載仍一再
    指陳：上訴人與被上訴人間所簽訂之保全服務契約業已期滿，雙方並未續約，非
    被上訴人所言係於契約期滿前片面違約，故被上訴人主張受有施工費支出之損失
    ，實屬無據，則上訴人與被上訴人間之保全服務契約既已期滿，雙方已無契約關
    係存在，故拆除器材費用自應由被上訴人負擔，不應責由上訴人負擔等語，並未
    具體指出原審判決有如何違背法令情事，更未指明原審判決所違反之法令條項或
    其內容以及依訴訟資料有何判決違背法令之具體事實，參諸前開說明，自不得謂
    已合法表明上訴理由，從而本件上訴，顯難認為合法。又依民事訴訟法第四百三
    十六條之三十二準用同法第四百七十一條第一項：上訴人於提起上訴後二十日內
    未提出理由書者，毋庸命其補正即應以裁定駁回之規定，本院復毋庸命其就此部
    分再為補正，是其上訴應予駁回。並依民事訴訟法第四百三十六條之三十二準用
    同法第四百三十六條之十九規定確定本件訴訟費用額（第二審裁判費新台幣（下
    同）一百零五元，郵資費用一百零二元，合計二百零七元）如主文第二項所示之
    金額。
三、依民事訴訟法第四百三十六條之三十二第一項、第二項、第四百三十六條之十九
    、第四百七十一條第一項、第四百四十四條第一項前段、第九十五條、第七十八
    條，裁定如主文。
中      華      民      國    九十二    年      八      月    二十二    日
                                    臺灣桃園地方法院民事第一庭
~B審判長法官  黃若美
~B法      官  劉雪惠
~B法      官  黃若美
右為正本係照原本作成
本件不得上訴。
中      華      民      國    九十二    年      八      月    二十二    日
~B法院書記官  劉德壽


司法院資訊處製作；財團法人民間司法改革基金會備份。
